臺灣基隆地方法院刑事判決　　　　　　　　　　　　　　九十三年度交訴字第二號
　　公　訴　人　臺灣基隆地方法院檢察署檢察官
　　被　　　告　甲○○
右列被告因業務過失致死案件，由檢察官提起公訴（九十二年度偵字第三九二二號）
後，經本院合議庭裁定以簡式審判程序進行審理，並判決如左：
    主      文
甲○○從事業務之人，因業務上之過失致人於死，處有期徒刑壹年，緩刑參年。
    事      實
一、甲○○係「富民運輸股份有限公司」之司機，平日即係駕駛曳引車載運物品，為
    從事駕駛業務之人。民國九十二年十一月二十六日上午十一時許，甲○○駕駛Ｇ
    Ｏ─四七九號曳引車，由桃園縣觀音鄉○○道一號公路北上欲前往基隆西十二號
    碼頭載運乙二醇；同日下午四時四十五分許，甲○○駕駛上開車輛甫駛離國道一
    號公路而行經基隆市○○路、忠四路口之際，適有基隆市警察局義勇交通隊隊員
    畢立銘在該處路口執行交通指揮勤務，甲○○本應注意汽車行駛至交岔路口時，
    其行進轉彎應遵守燈光號誌或交通警察指示，而當時車況及視距均屬良好，無障
    礙物，並無不能注意之情事，乃竟疏未注意，為圖一己之便，明知該處禁止左轉
    ，仍不依遵行方向行駛，貿然違規左轉，致其左前車頭撞及當時正在路口指揮交
    通之畢立銘。甲○○於肇事後，雖立即電召救護車將畢立銘送往行政院衛生署基
    隆醫院急救，並停留現場向趕赴現場處理之員警承認肇事，自首而接受裁判，然
    畢立銘嗣仍因頭部外傷、肋骨骨折導致顱內、胸內出血等嚴重傷害，延至同日夜
    間十時五十二分不治死亡。
二、案經甲○○自首及乙○○即被害人畢立銘之妻訴由臺灣基隆地方法院檢察署檢察
    官偵查起訴後，經本院合議庭裁定改適用簡式審判程序進行審理。
    理      由
壹、程序事項
    本件被告甲○○所犯者非為死刑、無期徒刑、最輕本刑為三年以上有期徒刑之罪
    或高等法院管轄第一審案件，其於準備程序進行中，先就被訴事實為有罪之陳述
    ，經告知其簡式審判程序之旨，並聽取公訴人之意見後，本院業已依刑事訴訟法
    第二百七十三條之一第一項之規定，裁定由受命法官獨任以簡式審判程序進行本
    案之審理。
貳、實體事項
一、右揭事實業據被告甲○○於偵查及本院審理時坦認在卷，核與告訴人乙○○指述
    之情節相符，並經證人張秀珍於警詢時證述明確；而被害人畢立銘確因本起車禍
    而受有頭部外傷、肋骨骨折導致顱內、胸內出血等嚴重傷害，嗣並送醫不治而死
    亡之事實，亦據臺灣基隆地方法院檢察署檢察官督同檢驗員相驗屬實，製有勘驗
    筆錄、相驗屍體證明書、驗斷書各乙件在卷可參，且有行政院衛生署基隆醫院診
    斷證明書乙紙及相驗照片十幀附卷可佐。按汽車行駛至交岔路口，其行進、轉彎
    應遵守燈光號誌或交通警察之指示，道路交通安全規則第一百零二條定有明文；
    茲被告駕駛上開車輛甫駛離國道一號公路而行經基隆市○○路、忠四路口之際，
    依上開路口交通標誌之規定，係禁止自孝二路駕駛車輛直接左轉進入忠四路，且
    此一禁止規定要屬被告所明知等情節，均據被告自陳在卷，且有道路交通事故調
    查報告表暨現場圖乙件及現場照片二十幀在卷可參；而依上開道路交通事故調查
    報告表暨現場圖所示情節，本件車禍發生之時，復查無被告不能注意之情事，乃
    被告竟違背其注意義務，貿然違規左轉，致撞及當時正在路口指揮交通之被害人
    畢立銘，則被告就本次車禍之發生顯有過失，且其過失行為與被害人畢立銘死亡
    之結果間，具有相當因果關係乙節，均屬堪可認定。綜上所述，本院因認被告自
    白與事實相符，堪可採信；從而，本件事證明確，被告犯行洵堪認定。
二、查被告係「富民運輸股份有限公司」之司機，平日即係駕駛曳引車載運物品，此
    業據被告自陳在卷，堪認被告係反覆從事駕駛業務之人無疑，則被告於駕駛車輛
    之際之任何過失行為，概應被評價屬刑法上之業務過失行為無訛；核被告所為，
    係犯刑法第二百七十六條第二項之業務過失致人於死罪。被告於肇事之後，停留
    現場提供傷患必要之救助，並於犯罪未發覺前，主動向前往現場處理之員警陳報
    其上開犯行，自首而接受裁判，此除據被告陳述明確外，並有道路交通事故報案
    人須知在卷可按，為對未發覺之罪自首並接受裁判，應依刑法第六十二條前段規
    定，減輕其刑。本院審酌被告因一時輕忽，違背其應盡之注意義務，釀致本件無
    可挽救之悲劇及對告訴人所造成之精神傷害等一切情狀，認處刑本不宜寬縱，惟
    慮及被告事後曾試圖彌補告訴人所受傷害，此有基隆市仁愛區調解委員會調解筆
    錄乙件在卷可考，顯見被告確已深悔己過，爰量處如主文所示之刑，以期罪刑相
    當。末查，被告前未曾受有期徒刑以上刑之宣告（被告雖曾因違反國家總動員法
    案件，經法院判處有期徒刑四年、緩刑二年在案，然其罪刑之宣告，業已因緩刑
    期滿未經撤銷，而失其宣告效力），此有臺灣高等法院被告全國前案紀錄表在卷
    可稽，本次純因一時失慮，偶罹刑典，且犯後除已深感悔悟，並曾試圖彌補告訴
    人所受損害，此有上開基隆市仁愛區調解委員會調解筆錄乙件附卷可憑，經此科
    刑教訓後，信當知所警惕，而無再犯之虞，本院因認所宣告之刑，以暫不執行為
    適當，爰併諭知緩刑參年，以啟自新。
據上論斷，應依刑事訴訟法第二百七十三條之一第一項、第二百九十九條第一項前段
，刑法第二百七十六條第二項、第六十二條前段、第七十四條第一款，罰金罰鍰提高
標準條例第一條前段，判決如主文。
本案經檢察官張長樹到庭執行職務。
中      華      民      國      九十三      年      二      月    十二  日
                                臺灣基隆地方法院交通法庭
                                        法  官  王慧惠
右正本證明與原本無異。
對於本件判決如有不服，應於收受送達後十日內，向本院提出上訴書狀，上訴於臺灣
高等法院，並按他造當事人之人數附具繕本。
            書記官  吳麗雲
中      華      民      國      九十三      年      二      月    十二  日
附錄法條：
刑法第二百七十六條第二項
從事業務之人，因業務上之過失犯前項之罪者，處五年以下有期徒刑或拘役，得併科
三千元以下罰金。
